

Soy un desarrollador backend con más de un año de experiencia en el campo del desarrollo de software. He trabajado en Digital Buho y Softaki empresa enfocada en soluciones digitales innovadoras. Mi enfoque principal ha sido el diseño, desarrollo y mantenimiento de aplicaciones y sistemas backend, asegurando su funcionalidad, eficiencia y seguridad.



CONTACTO

Correo: michelbalvinor@protonmail.com

Celular: +51 997178403

LinkedIn: Enlace externo

Dirección: Ate, Lima Perú

Github: MichelBalvin



EDUCACIÓN

SENATI

Desarrollador de Software, 2023

UNIVERSIDAD TECNOLÓGICA DEL

ING. de SISTEMAS 2024- EN CURSO

MICHEL BALVIN **ORMEDO**

DESARROLLADOR DE SOFTWARE



EXPERIENCIA LABORAL

Desarrollador de Software

Softaki S.A.C. | Enero 2024 - Abril 2023

- Desarrollo backend en nestis.
- Creacion de bd con mongodb
- Desarrollo web con React.
- Desarrollo de APIs con NEST.IS.
- Desarrollo de APIS con Python Flask

REFERENCIAS PROFESIONALES

Jota

Jefe de TI • Softaki

+51 991 615 223



CONOCIMIENTOS

SOFTWARE:

- **NESTJS**
- React
- **Astro**
- **HTML**
- **CSS**
- Javascript

- **Python**
- C#
- **Javascript**



CERTIFICACIONES

- Nest: Desarrollo backend escalable con Node-Udemy
- React(Hooks y MERN) Udemy



IDIOMAS

Inglés

Escrito: basico

Hablado: basico Auditiva: basico

Español

Nativo

CURSOS

Networking Essentials

Cisco Networking Academy, Junio 2021

 Curso básico de informática y conectividad de redes

Introducción a IoT

Cisco Networking Academy, Enero 2021

• Curso de redes y sistema de redes básico.

Entrepeneurship

Cisco Networking Academy, Febrero 2021

 Curso básico de emprendimiento y manejo de empresas.

Get Connected

Cisco Networking Academy, Febrero 2021

 Introducción a conceptos básicos de conectividad de redes.

Introducción a la Seguridad Informática

Cisco Networking Academy, Junio 2021

 Curso introductorio a la programación con Python

PCAP: Programming Essentials in Python

Cisco Networking Academy, Junio 2021

 Curso introductorio a la programación con Python

Google Cloud Computing

Marzo, 2023

 Curso introductorio a la computación en la nube.

Nest: Desarrollo backend escalable con Node

Udemy, Junio 2023

 Curso completo de desarrollo de aplicaciones para backend con NestJS

React: De cero a experto (Hooks y MERN)

Udemy, Agosto 2023

 Curso completo de programación de aplicaciones web con React y Redux

Tailwind CSS

YouTube, Agosto 2023

 Curso completo de estilización de sitios web y diseño de UI



Softaki - Consultora de Tecnología e Innovación

Enero 2024 - Abril 2024

• Practicante Profecion de Desarrollo de Software Back-end

Softaki - Consultora de Tecnología e Innovación

Abril 2024 - Agosto 2024

• Programador Junior Back-end tiempo completo.



EXPERIENCIA

Digital Buho S.A.C

Julio 2022 - Octubre 2023

• Practicante de Desarrollador de Software



Español

Nivel: Nativo